---
graphics: yes
name: Juan David
surname: Leongómez Peña
position: Profesor Asociado
address: "PhD University of Stirling · MSc University of Liverpool"
phone: (+57) 319 407 7102
email: "juanleongomez@gmail.com"
www: jdleongomez.info
date: "`r Sys.setlocale('LC_TIME','Spanish');format(Sys.Date(),'%d de %B de %Y')`"
headcolor: 333333
docname: Programa de curso
bibliography: referencias.bib
---

```{r setup, include=FALSE}
knitr::opts_chunk$set(echo = FALSE,
                      warning = FALSE,
                      message = FALSE)

pkgs <- c('vitae' ,'here' ,'tinytex' ,'tibble' ,'glue' ,'rmarkdown' ,'dplyr', 'readr' ,'yaml')
xfun::pkg_attach2(pkgs)

packages <- c('vitae'     # The CV's LaTeX Template
             ,'tibble'    # Data sctructure for tribbles
             ,'magrittr'  # The Pipe %>%
             ,'here'      # Relative Filepaths
             ,'readr'     # Data Loading
             ,'tidyverse' # Needed for bind_rows and whatever
             ,'scholar'   # Updating publications from google scholar
             ,'kableExtra'# Adding technicalskills table
            )
library(magrittr)
# Install packages not yet installed
installed_packages <- packages %in% rownames(installed.packages())
if (any(installed_packages == FALSE)) {
  install.packages(packages[!installed_packages])
}

# Packages loading
lapply(packages, library, character.only = TRUE) %>%
  invisible()
```

\vspace{4mm}
\begin{tcolorbox}[enhanced,
        on line, 
        boxsep=4pt, left=0pt,right=0pt,top=0pt,bottom=0pt,
        colframe=white,colback=black]
  
\color{white}
\begin{LARGE}\begin{center}
Documento 3. \textbf{Programa de curso}
\end{center}\end{LARGE}
\end{tcolorbox}

\begin{LARGE}\begin{center}
\textbf{Proceso Básico: Lenguaje}\linebreak
Departamento de Psicología
\end{center}\end{LARGE}

\begin{cvskills}
  \cvskill
    {TIPO DE CURSO}
    {\textbf{Seminario}}
    
  \cvskill
    {PROFESOR}
    {Juan David Leongómez}
\end{cvskills}

# Descripción General

¿Cómo aprenden los bebés a hablar? ¿Por qué somos el único animal que habla? Y ¿por qué somos el único animal realmente musical?  Estas son preguntas complejas relacionadas con la comunicación vocal, y tema central de la investigación reciente. Responderlas revelaría aspectos fundamentales del ser humano. Nuestra comunicación vocal, y en especial nuestro lenguaje y música han, después de todo, moldeado profundamente nuestra biología, nuestra psicología, y cada aspecto de nuestra cultura. 

Existen fascinantes ejemplos de precursores animales que tienen similitudes con la comunicación vocal en humanos, incluyendo casos de mensajes acústicos complejos, e incluso proto-sintaxis y proto-semántica; sin embargo, ninguna especie llega a un nivel de complejidad similar al de la música y lenguaje humanos. 

La idea de éste curso, en formato de seminario, es analizar los diferentes aspectos de la comunicación vocal y la literatura reciente, haciendo énfasis en los métodos utilizados para el análisis vocal acústico, así como el análisis del significado de las vocalizaciones, a partir de tres aspectos fundamentales: (1) análisis comparativos entre humanos y otras especies (principalmente mamíferos y aves), (2) evolución de la comunicación vocal, y (3) desarrollo de habilidades cognoscitivas y sensoperceptuales para la música y el lenguaje.

Quienes participen obtendrán un conocimiento general de la literatura en éste campo, incluyendo la acústica de las voces, los mensajes tanto biológicos como psicológicos que transmiten y su relevancia social, las principales técnicas para su estudio, y las principales teorías sobre el origen del lenguaje y la música.

El seminario es ideal para cualquier persona con un interés general en el tema o, por ejemplo, para cualquiera que se interese el origen y desarrollo del lenguaje, en cómo los bebés aprenden a hablar, en la misteriosa musicalidad humana, en la comunicación animal, o para quien quiera comprender la mecánica de la comunicación vocal y los mensajes que transmitimos constantemente de manera consciente e inconsciente.

# Resultados de Aprendizaje

Al finalizar el curso, los estudiantes estarán en capacidad de:

1. Analizar los aportes de diversas disciplinas en el estudio de la psicología del lenguaje
2. Sintetizar y evaluar los aspectos principales de la literatura relevante
3. Afrontar la literatura de manera crítica
4. Aportar ideas con cierto nivel de originalidad, a partir de la relación entre las conclusiones de la literatura relevante para el curso
5. Comparar los límites y los alcances de las aproximaciones metodológicas a la investigación sobre el proceso

# Metodología

Este curso se basará en una versión simplificada del método de \textit{seminario alemán}, adaptada para el nivel de formación.

Bajo la dirección del profesor, se abordarán temáticas específicas en cada sesión, a partir de la lectura de artículos relevantes. 

Aunque todas y todos los estudiantes deberán hacer una lectura general de los artículos, para cada sesión algunos o algunas estudiantes deberán leer uno de los artículos a profundidad, apoyándose en asesorías del profesor, y preparar tanto (1) una exposición del artículo, como (2) una actividad ilustrativa y didáctica sobre sus contenidos (por ejemplo, un \textit{pub quiz}, o un concurso de interpretación de sus resultados).

Al terminar las exposiciones, se discutirán los resultados e implicaciones del tema de cada sesión, bajo la guía del profesor, quien buscará señalar limitaciones, fortalezas y explicaciones alternativas, profundizando tanto en las bases teóricas, como en las fortalezas y limitaciones analíticas y metodológicas de cada artículo, con el objetivo de fomentar la lectura crítica. 

# Evaluación

Como seminario, la clase se basa en la presentación y discusión de artículos importantes de la literatura. Se evalúa tanto la presentación (síntesis) de artículos y las actividades ilustrativas y didácticas sobre sus contenidos, como las intervenciones en la subsecuente discusión.

Ensayos sobre preguntas específicas, que vinculan elementos de varios artículos artículos y disciplinas sobre los temas tratados, que permitirán permiten que cada estudiante presente sus propias relaciones y conclusiones, así como buscar literatura adicional.

# Estructura del Curso

```{r}
options(knitr.kable.NA = "—")
ezpickr::pick("Sesiones curso.xlsx")  |>
  tidyr::fill() |> 
  select(1:4) |> 
  kable(align = "clll",
        linesep = "",
        col.names = c("Semana", 
                      "Tema", 
                      "Lecturas", 
                      "Trabajo autónomo"),
        escape = FALSE) |> 
  kable_styling(font_size = 8, latex_options = c("hold_position")) |>
  column_spec(1, width = "4em", border_left = TRUE) |> 
  column_spec(2, width = "30em") |>
  column_spec(3, width = "10em") |> 
  column_spec(4, width = "14em", border_right = TRUE) |>
  row_spec(1:15, hline_after = TRUE) |> 
  row_spec(0, bold = TRUE, italic = TRUE, font_size = 11, align = "c")
```

# Referencias

\begin{multicols}{2}
\AtNextBibliography{\footnotesize}
\printbibliography[heading=none]
\end{multicols}

\def\printbibliography{}