---
graphics: yes
name: Juan David
surname: Leongómez Peña
position: Profesor Asociado
address: "PhD University of Stirling · MSc University of Liverpool"
phone: (+57) 319 407 7102
email: "juanleongomez@gmail.com"
www: jdleongomez.info
orcid: 0000-0002-0092-6298
googlescholar: 8Q0jKHsAAAAJ
date: "`r Sys.setlocale('LC_TIME','Spanish');format(Sys.Date(),'%d de %B de %Y')`"
header-includes: \usepackage{multicol}
csl: "https://raw.githubusercontent.com/citation-style-language/styles/master/apa-cv.csl"
headcolor: 333333
docname: Hoja de Vida Académica
---

```{r setup, include=FALSE}
knitr::opts_chunk$set(echo = FALSE,
                      warning = FALSE,
                      message = FALSE)

pkgs <- c('vitae' ,'here' ,'tinytex' ,'tibble' ,'glue' ,'rmarkdown' ,'dplyr', 'readr' ,'yaml')
xfun::pkg_attach2(pkgs)

packages <- c('vitae'     # The CV's LaTeX Template
             ,'tibble'    # Data sctructure for tribbles
             ,'magrittr'  # The Pipe |>
             ,'here'      # Relative Filepaths
             ,'readr'     # Data Loading
             ,'tidyverse' # Needed for bind_rows and whatever
             ,'scholar'   # Updating publications from google scholar
             ,'kableExtra'# Adding technicalskills table
             ,'scales'    # Percent
            )
library(magrittr)
# Install packages not yet installed
installed_packages <- packages %in% rownames(installed.packages())
if (any(installed_packages == FALSE)) {
  install.packages(packages[!installed_packages])
}

# Packages loading
lapply(packages, library, character.only = TRUE) |>
  invisible()
```

\vspace{4mm}
\begin{tcolorbox}[enhanced,
        on line, 
        boxsep=4pt, left=0pt,right=0pt,top=0pt,bottom=0pt,
        colframe=white,colback=black]
  
\color{white}
\begin{LARGE}\begin{center}
Documento 1. \textbf{Hoja de Vida}
\end{center}\end{LARGE}
\end{tcolorbox}

# Resumen

\begin{footnotesize}

\textbf{Sobre mí:} Actualmente soy Profesor Asociado e \href{https://scienti.minciencias.gov.co/cvlac/visualizador/generarCurriculoCv.do?cod_rh=0001348945}{Investigador Senior} en la Facultad de Psicología de la Universidad El Bosque, y lidero el grupo de investigación \href{https://investigaciones.unbosque.edu.co/codec}{\textit{\textbf{CODEC}: Ciencias Cognitivas y del Comportamiento}} (clasificación \textbf{\href{https://scienti.minciencias.gov.co/gruplac/jsp/visualiza/visualizagr.jsp?nro=00000000001446}{A1}}). 

Mi formación es \textit{sui generis} para el contexto colombiano. Después de formarme en música y pedagogía, obtuve una maestría en psicología evolutiva de la \href{https://www.liverpool.ac.uk/}{Universidad de Liverpool} (anteriormente ofrecida por la \href{https://www.liverpool.ac.uk/life-sciences/}{Escuela de Ciencias Biológicas}) y un doctorado en psicología de la \href{https://www.stir.ac.uk/}{Universidad de Stirling}, ambos en el Reino Unido. El doctorado lo realicé como parte del \textit{\href{https://www.stir.ac.uk/about/faculties/natural-sciences/our-research/research-groups/behaviour-and-evolution-research-group/}{Behaviour and Evolution Research Group}} del \href{https://www.stir.ac.uk/about/faculties/natural-sciences/psychology/}{Departamento de Psicología}, que en Stirling forma parte de la \href{https://www.stir.ac.uk/about/faculties/natural-sciences/departments/}{Facultad de Ciencias Naturales}. En consecuencia, mi perspectiva para la investigación del comportamiento humano está fuertemente influenciada por el enfoque y métodos de las ciencias naturales.

\textbf{Investigación:} Mis principales intereses de investigación se centran en el estudio evolutivo del comportamiento humano y su variabilidad cultural, y se sitúan en la interfaz entre biología y psicología, pero abarcando aspectos de etología, antropología y psicofísica. Como lo muestra mi producción académica, me interesa comprender los efectos sociales de distintas señales biológicas, y especialmente la percepción interpersonal a través de canales acústicos. En particular, mi investigación pionera sobre modulaciones vocales en distintos contextos sociales, ha recibido amplio reconocimiento internacional, como se documenta en \href{https://profiles.impactstory.org/u/0000-0002-0092-6298}{\textit{Impactstory}}, que registra las menciones de mi trabajo en medios de comunicación alrededor del mundo.

Aunque me he concentrado especialmente en el estudio de los procesos de elección de pareja y las señales vocales, también he trabajado señales faciales y morfológicas y sus efectos en la percepción de dominancia, tipicidad sexual y salud, entre otras. Así mismo, me interesan profundamente las bases de la musicalidad humana y sus diversas funciones sociales, así como los efectos de los niveles hormonales en el comportamiento social humano.

\textit{Edición especial sobre modulación de la voz}: Recientemente, propuse y lideré la edición del número temático en dos partes \href{https://royalsocietypublishing.org/toc/rstb/2021/376/1840}{\textit{Voice modulation: from origin and mechanism to social impact}} para la prestigiosa revista \href{https://royalsocietypublishing.org/journal/rstb}{\textit{Philosophical Transactions of the Royal Society B: Biological Sciences}}. Este número transdisciplinar en dos partes constituye el primer compendio de investigación sobre la modulación de la voz. Incluye 21 artículos que abarcan las diversas funciones de la modulación de la voz en la comunicación humana y no humana, desde la señalización no verbal de la motivación y la emoción, la exageración de rasgos biológicos como el tamaño corporal y la masculinidad, hasta la aparición del lenguaje, el canto y la musicalidad en todas las culturas.

\textbf{Ciencia abierta:} Apoyo firmemente la difusión de prácticas de ciencia abierta y el uso de software y lenguajes de programación de código abierto como herramientas para promover la transparencia y garantizar la reproducibilidad, así como para reducir las desigualdades nacionales e internacionales en la producción y el acceso al conocimiento. Por ello, he sido reconocido con un nombramiento como recomendador (editor) de la novedosa iniciativa \href{https://rr.peercommunityin.org/}{\textit{PCI Registered Reports}} (para más información sobre este modelo, ver \href{https://www.nature.com/articles/d41586-023-03342-6}{artículo en Nature} y descripción de \href{https://rr.peercommunityin.org/about/about}{PCI}), y he publicado guías metodológicas en video a través del canal \href{https://www.youtube.com/@InvestigacionAbierta}{\textit{Investigación Abierta}}, así como aplicaciones web con fines educativos usando \textit{Shiny}. He participado activamente en la enseñanza y la transformación de módulos relacionados con la estadística, con un enfoque centrado en la ciencia abierta y la reproducibilidad, tanto con como sin programación.

\begin{cvskills}
  \cvskill
    {Intereses}
    {Modulación de la voz • Elección de pareja • Psicoacústica • Hormonas y comportamiento • Señales biológicas}
    
  \cvskill
    {}
    {Evolución y percepción de señales sociales}
    
  \cvskill
    {Métodos de Investigación}
    {\textit{Principalmente}: Diseños experimentales • Análisis acústico • Morfometría geométrica • Antropometría}

  \cvskill
    {Investigación Cuantitativa}
    {Modelado Estadístico • Modelos Multinivel • Metaanálisis • Inferencia Multimodelo • \textit{Machine learning}}
  
  \cvskill
    {Programación}
    {\href{https://www.r-project.org/}{\faRProject} avanzado: todo el procesamiento de datos, análisis, gráficos, tablas, páginas y \textit{apps} —e incluso esta HV—}

  \cvskill
    {Informes reproducibles}
    {Markdown/\href{https://rmarkdown.rstudio.com/}{R Markdown} (incluyendo código  \href{https://www.latex-project.org/}{{\fontfamily{cmr}\selectfont\LaTeX}} y \href{https://html.spec.whatwg.org/}{HTML}\faHtml5). Control de versiones con  \href{https://git-scm.com/}{Git} \faGit* y \href{https://github.com/JDLeongomez}{GitHub} \faGithub}

  \cvskill
    {Software}
    {\href{https://posit.co/products/open-source/rstudio/}{RStudio} •  \href{https://www.fon.hum.uva.nl/praat/}{Praat} • \href{https://www.audacityteam.org/}{Audacity} •  \href{https://inkscape.org/}{InkScape} • \href{https://www.zotero.org/}{Zotero} •  \href{https://www.jamovi.org/}{jamovi} • \href{https://jasp-stats.org/}{JASP} •  \href{https://obsproject.com/}{OBS Studio} • \href{https://code.visualstudio.com/}{VS Code} • \href{https://www.blender.org/}{Blender} • \href{https://www.gnu.org/}{GNU/Linux} \faLinux}

  \cvskill
    {Idiomas}
    {Inglés • Español}
\end{cvskills}

\end{footnotesize}

# Formación Académica

```{r education}
ezpickr::pick("data/education_es.xlsx") |>
  tidyr::fill(-why) |>
  vitae::detailed_entries(what, when, with, where, why,
                          .protect = FALSE)
```

## Formación complementaria relevante

```{r edu_comp}
ezpickr::pick("data/edu_comp_es.xlsx") |>
  tidyr::fill(-why) |>
  vitae::detailed_entries(what, when, with, where, why,
                          .protect = FALSE)
```

# Experiencia Profesional

\begin{footnotesize}
En la actualidad, desempeño responsabilidades administrativas y de liderazgo tanto dentro como fuera de la Universidad El Bosque. Internamente, lidero el grupo de investigación \href{https://investigaciones.unbosque.edu.co/codec}{\textit{\textbf{CODEC}: Ciencias Cognitivas y del Comportamiento}} (clasificado como \href{https://scienti.minciencias.gov.co/gruplac/jsp/visualiza/visualizagr.jsp?nro=00000000001446}{A1}), y estoy a cargo de las convocatorias periódicas para el reconocimiento y medición de grupos de investigación, desarrollo tecnológico o innovación por parte de Minciencias. He organizado 9 cursos y soy miembro de dos comités de facultad. Externamente, tengo responsabilidades editoriales (detalladas a más adelante) y evalúo solicitudes de financiación para Minciencias, entre otras.
\end{footnotesize}

## Principales Responsabilidades

```{r working-experience}
ezpickr::pick("data/working-experience_es.xlsx") |>
  tidyr::fill(-why) |>
  vitae::detailed_entries(what, when, with, where, why,
                          .protect = FALSE)
```

## Participación en Proyectos de investigación

```{r projects}
ezpickr::pick("data/project_es.xlsx") |>
  tidyr::fill(-why) |>
  vitae::detailed_entries(what, when, with, where, why,
                          .protect = FALSE)
```

## Experiencia Docente

\begin{footnotesize}
A partir de mi trabajo en la Universidad de Stirling (Escocia, Reino Unido), mi enfoque principal ha sido la enseñanza de cursos relacionados con la estadística y metodos cuantitativos. Tanto en la Universidad El Bosque, donde impartí clases a nivel de maestría, como en la Universidad de La Sabana, donde trabajé a nivel de pregrado, rediseñé los programas de aprendizaje de estadística para el uso de software especializado, con énfasis en la aplicabilidad y credibilidad de los resultados.

Desde el año 2020, lideré una iniciativa en la Universidad El Bosque para transitar de la dependencia de software propietario, costoso y anticuado como SPSS, a soluciones amigables, libres y de código abierto, siguiendo los principios de la ciencia abierta y centrándonos en el modelado estadístico, la inferencia y la reproducibilidad. Este cambio ha implicado la implementación de \textit{jamovi} en cursos de pregrado y posgrado en la Facultad de Psicología, así como la realización de seminarios sobre R para el cuerpo docente y el co-diseño de un módulo opcional de R para estudiantes de pregrado.

Es relevante destacar que entre 2015 y 2019, mi enfoque principal fue la docencia. A partir de 2020, aunque ya no tengo a mi cargo cursos, he asumido mayores responsabilidades en investigación, supervisión de trabajos de grado y asesorías metodológicas y estadísticas para proyectos de investigación, tanto en el ámbito docente como de posgrado.
\end{footnotesize}

```{r teaching-experience}
ezpickr::pick("data/teaching-experience_es.xlsx") |>
  tidyr::fill(-why) |>
  vitae::detailed_entries(what, when, with, where, why,
                          .protect = FALSE)
```

\blacktriangleright\blacktriangleright\blacktriangleright\space \textbf{Evaluaciones de estudiantes} (Universidad El Bosque)

\begin{footnotesize}
A continuación, se presenta un resumen de las evaluaciones de estudiantes de los cursos que he dictado en la Universidad El Bosque, así como de estudiantes que han realizado trabajos de grado bajo mi supervisión. Todos los valores corresponden a la media de las evaluaciones obtenidas durante diferentes semestres.
\end{footnotesize}

```{r student-evaluations}
ezpickr::pick("data/student-evaluations.xlsx") |>
  tidyr::fill(-why) |>
  vitae::detailed_entries(what, when, with, where, why,
                          .protect = FALSE)
```

\blacktriangleright\blacktriangleright\blacktriangleright\space \textbf{Comentarios de estudiantes} (Universidad El Bosque)

\begin{footnotesize}
A continuación figuran algunos comentarios anónimos incluidos en las evaluaciones realizadas por estudiantes de los cursos que he dictado en la Universidad El Bosque, así como de estudiantes que han realizado trabajos de grado bajo mi supervisión.
\end{footnotesize}

```{r student-comments}
ezpickr::pick("data/student-comments.xlsx") |>
  tidyr::fill(-why) |>
  vitae::detailed_entries(what, when, with, where, why,
                          .protect = FALSE)
```

## Financiación

\begin{footnotesize}
La financiación para la investigación científica en Colombia es escasa\footnote{En 2015, Colombia \href{https://www.science.org/content/article/researchers-thought-peace-colombia-would-mean-more-science-funding-they-were-wrong}{gastó apenas el 0,24\% de su producto interno bruto en I+D}, y desde entonces, la situación ha empeorado. En 2018, el \href{https://www-infobae-com.translate.goog/america/colombia/2021/09/03/congresistas-piden-incrementar-el-presupuesto-de-minciencia-para-2022/?_x_tr_sl=es&_x_tr_tl=en}{presupuesto de Minciencias} era de US\$75.000.000, y para 2021 solo rondaba los US\$67.000.000.}, especialmente para la investigación básica; del limitado número de becas disponibles, gran parte son para investigación en salud o proyectos de conservación, así como para abordar retos específicos del posconflicto, lo que significa que mis opciones para obtener financiación son restringidas. Además, incluso la financiación interna de la Universidad El Bosque se ha desplazado recientemente hacia ciertas áreas clave, dirigidas en todos los casos a la investigación aplicada y en línea con las áreas priorizadas establecidas por Minciencias.

A pesar de ello, he superado sistemáticamente a mis colegas y nunca he dejado de obtener financiación para ninguna de las solicitudes que he presentado desde 2015. De hecho, desde el inicio de mi doctorado he recibido más de US\$200.000 en financiación a través de subvenciones y becas externas, incluyendo fondos de Minciencias.
\end{footnotesize}

```{r grant}
ezpickr::pick("data/grant_es.xlsx") |>
  tidyr::fill(-why) |>
  vitae::detailed_entries(what, when, with, where, why,
                          .protect = FALSE)
```

## Becas, Premios y Honores

```{r award}
ezpickr::pick("data/award_es.xlsx") |>
  tidyr::fill(-why) |>
  vitae::detailed_entries(what, when, with, where, why,
                          .protect = FALSE)
```

## Cursos y congresos

```{r event}
ezpickr::pick("data/event_es.xlsx") |>
  tidyr::fill(-why) |>
  vitae::detailed_entries(what, when, with, where, why,
                          .protect = FALSE)
```

\blacktriangleright\blacktriangleright\blacktriangleright\space \textbf{Conferencias, Pósters y Talleres}

\begingroup
\footnotesize
\setlength{\parindent}{-0.5in}
\setlength{\leftskip}{0.5in}

`r knitr::knit_child("../../bib/poster_es.txt")`

\endgroup

# Asociaciones

```{r member}
ezpickr::pick("data/member_es.xlsx") |>
  tidyr::fill(-why) |>
  vitae::detailed_entries(what, when, with, where, why,
                          .protect = FALSE)
```

# Roles Editoriales

```{r scholar, echo = FALSE}
profile <- get_profile("8Q0jKHsAAAAJ")
pubs <- get_publications("8Q0jKHsAAAAJ")
cits <- get_citation_history("8Q0jKHsAAAAJ") |> 
  filter(year > year(Sys.Date())-6) 
cit5 <- sum(cits$cites)
citSum <- profile$total_cites
percentpub <- round(cit5/citSum*100, 0)

h_index <- profile$h_index
g_index <- max(which(as.numeric(row.names(pubs))^2 < cumsum(pubs$cites)))
i10_index <- profile$i10_index
i50 <- pubs |> 
  filter(cites >= 50) |> 
  tally()
```

\begin{footnotesize}
\textbf{Nota:} Mi registro verificado como par académico y editor internacional está disponible en mi perfil de \href{https://www.webofscience.com/wos/author/record/387716}{Web of Science}.
\end{footnotesize}

```{r service}
ezpickr::pick("data/service_es.xlsx") |>
  tidyr::fill(-why) |>
  vitae::detailed_entries(what, when, with, where, why,
                          .protect = FALSE)
```
\vspace{-3mm}
\begin{footnotesize}
  \begin{minipage}[c]{0.32\linewidth}
    • \href{https://www.frontiersin.org/journals/psychology}{Frontiers in Psychology} (Q1)\newline
    • \href{https://www.sciencedirect.com/journal/cortex}{Cortex} (Q1)\newline
    • \href{https://www.springer.com/journal/10919/}{Journal of Nonverbal Behavior} (Q1)\newline
    • \href{https://journals.sagepub.com/home/pec}{Perception} (Q1)\newline
    • \href{https://www.tandfonline.com/journals/hbas20}{Basic and Applied Social Psychology} (Q1)\newline
  \end{minipage}\begin{minipage}[c]{0.45\linewidth}
    • \href{https://royalsocietypublishing.org/journal/rspb}{Proceedings of the Royal Society B: Biological Sciences} (Q1)\newline
    • \href{https://royalsocietypublishing.org/journal/rsos}{Royal Society Open Science} (Q1)\newline
    • \href{https://journals.plos.org/plosone/}{PLOS ONE} (Q1)\newline
    • \href{https://royalsocietypublishing.org/journal/rsbl}{Biology Letters} (Q1)\newline
    • \href{https://www.sciencedirect.com/journal/evolution-and-human-behavior}{Evolution and Human Behavior} (Q1)\newline
  \end{minipage}\begin{minipage}[c]{0.23\linewidth}
    • \href{https://www.nature.com/srep/}{Scientific Reports} (Q1)\newline
    • \href{https://journals.sagepub.com/home/evp}{Evolutionary Psychology} (Q2)\newline
    • \href{http://sumapsicologica.konradlorenz.edu.co/}{Suma Psicológica} (Q3)\newline
    • \href{https://ishe.org/human-ethology/}{Human Ethology}\newline
    • \href{https://ishe.org/human-ethology-bulletin-2006-2011/}{Human Ethology Bulletin}
  \end{minipage}
\end{footnotesize}

# Publicaciones

\begin{footnotesize}
He publicado artículos académicos, guías metodológicas y artículos de divulgación, pero también tengo publicaciones en otros medios como videos y aplicaciones web. En total, mis trabajos han sido citados `r citSum` veces, `r cit5` (`r percentpub`\%) desde principios de `r min(cits$year)`. De mis artículos, `r i10_index` han sido citados 10 o más veces, y `r i50$n` han sido citados más de 50 veces.
\end{footnotesize}

## Artículos en Revistas Científicas

\begin{tcolorbox}[enhanced,
        on line, 
        boxsep=4pt, left=0pt,right=0pt,top=0pt,bottom=0pt,
        colframe=white,colback=blue,
        hyperurl={https://scholar.google.com/citations?user=8Q0jKHsAAAAJ}]
  
\color{white}
\begin{minipage}[c]{0.15\linewidth}
  \begin{center} \begin{huge} `r h_index` \end{huge}
  \begin{small} Índice \textit{h} \end{small} \end{center} 
\end{minipage} \begin{minipage}[c]{0.15\linewidth}
  \begin{center} \begin{huge} `r g_index` \end{huge}
  \begin{small} Índice \textit{g} \end{small} \end{center}
\end{minipage} \begin{minipage}[c]{0.17\linewidth}
  \begin{center} \begin{huge} `r i10_index` \end{huge}
  \begin{small} Índice i10 \end{small} \end{center}
\end{minipage} \begin{minipage}[c]{0.20\linewidth}
  \begin{center} \begin{huge} 30 \end{huge}
  \begin{small} Artículos \end{small} \end{center}
\end{minipage} \begin{minipage}[c]{0.12\linewidth}
  \begin{center} \begin{huge} 20 \end{huge}
  \begin{small} en Q1 \end{small} \end{center}
\end{minipage} \begin{minipage}[c]{0.18\linewidth}  
  \begin{center} \begin{huge} `r citSum` \end{huge} 
  \begin{small} Citas \end{small} \end{center}
\end{minipage}
\begin{center}
\noindent\rule{8cm}{0.4pt}
\end{center}
\begin{center}
\footnotesize{En la mayoría de los artículos he realizado los análisis estadísticos}\end{center}
\end{tcolorbox}

\begingroup
\footnotesize
\setlength{\parindent}{-0.5in}
\setlength{\leftskip}{0.5in}

`r knitr::knit_child("bib/journal.txt")`

\endgroup

\blacktriangleright\blacktriangleright\blacktriangleright\space \textbf{\textit{Preprints} y Artículos en Revisión}

\begingroup
\footnotesize
\setlength{\parindent}{-0.5in}
\setlength{\leftskip}{0.5in}

`r knitr::knit_child("../../bib/working_paper.txt")`

\endgroup

## Guías metodológicas

\begingroup
\footnotesize
\setlength{\parindent}{-0.5in}
\setlength{\leftskip}{0.5in}

`r knitr::knit_child("bib/guias.txt")`

\endgroup

## Articulos de Divulgación

\begingroup
\footnotesize
\setlength{\parindent}{-0.5in}
\setlength{\leftskip}{0.5in}

`r knitr::knit_child("bib/divulgation.txt")`

\endgroup

## Publicaciones en otros formatos

\begin{minipage}[c]{0.10\linewidth}
\href{https://www.youtube.com/@InvestigacionAbierta}{\includegraphics[width=1.7cm, height=1.7cm]{Logo_IA.png}}
\end{minipage} \begin{minipage}[c]{0.90\linewidth} \begin{footnotesize}
\textcolor{red}{\faYoutube} \href{https://www.youtube.com/@InvestigacionAbierta}{Investigación Abierta} es un canal de YouTube donde publico videos y tutoriales acerca de métodos y buenas prácticas de investigación, estadística y ciencia abierta, así como información sobre algunos programas útiles de código abierto. Hasta la fecha, he publicado 11 vídeos públicos que han sido vistos aproximadamente 260000 veces en total. Actualmente, el canal tiene cerca de 2300 suscriptores, y los vídeos tienen una media de 23558 visualizaciones y 406 \textit{likes} (98.9\% de las valoraciones).

\end{footnotesize}
\end{minipage}

\begingroup
\footnotesize
\setlength{\parindent}{-0.5in}
\setlength{\leftskip}{0.5in}

`r knitr::knit_child("bib/IA.txt")`

\endgroup

\begin{minipage}[c]{0.10\linewidth}
\href{https://jdleongomez.info/es/#shiny}{\includegraphics[width=1.5cm, height=1.74cm]{shiny_hex.png}}
\end{minipage} \begin{minipage}[c]{0.90\linewidth} \begin{footnotesize}
He creado algunas aplicaciones con fines educativos usando \href{https://shiny.posit.co/}{Shiny} en R. Aunque hay varias en desarrollo (aún privadas), en esta sección hay algunos ejemplos de aplicaciones públicas.
\end{footnotesize}
\end{minipage} 

\begingroup
\footnotesize
\setlength{\parindent}{-0.5in}
\setlength{\leftskip}{0.5in}

`r knitr::knit_child("bib/Shiny.txt")`

\endgroup

# Supervisión de Investigación

##  \textbf{Posgrado}

\begin{footnotesize}
La Facultad de Psicología de la Universidad El Bosque no ofrece grados enfocados en investigación, y todos los cursos de nivel de maestrías son profesionales. Debido a esto, mis oportunidades de supervisar a estudiantes de posgrado son limitadas, y la mayor parte de mi supervisión de posgrado ha sido externa.
\end{footnotesize}

```{r supervision-pos}
ezpickr::pick("data/supervision_pos_es.xlsx") |>
  tidyr::fill(-why) |>
  vitae::detailed_entries(what, when, with, where, why,
                          .protect = FALSE)
```

##  \textbf{Pregrado}

\begin{footnotesize}
He estudiantes de distintas universidades y programas académicos. Esta lista sólo incluye a los trabajos sustentado desde 2021 de los que fui supervisor principal en la Universidad El Bosque. Actualmente estoy supervisando seis estudiantes como supervisor principal, y he supervisado a más de 25 estudiantes como co-supervisor.

\textbf{Nota:} Los hipervínculos en los títulos de los trabajos de grado conducen a videos cortos (< 10 min) de socialización de los resultados, que pueden ser consultados para constatar su nivel, incluyendo los análisis estadísticos.
\end{footnotesize}

```{r supervision-pre}
ezpickr::pick("data/supervision_pre_es.xlsx") |>
  tidyr::fill(-why) |>
  slice(1:9) |> 
  vitae::detailed_entries(what, when, with, where, why,
                          .protect = FALSE)
```

