---
graphics: yes
name: Juan David
surname: Leongómez
position: "Profesor Asociado"
address: "Facultad de Psicología, Universidad El Bosque"
phone: (+57) 601-6489000 Ext. 1901
email: "jleongomez@unbosque.edu.co"
www: jdleongomez.info/es
orcid: 0000-0002-0092-6298
profilepic: "../images/JDL.jpg"
aboutme: |
  Soy un investigador interesado principalmente en el comportamiento humano, así como en los métodos cuantitativos y la ciencia reproducible.
date: "`r if (.Platform$OS.type == 'windows') { Sys.setlocale('LC_TIME','Spanish_Spain') } else { Sys.setlocale('LC_TIME','es_CO.UTF-8') }; format(Sys.Date(), '%d de %B de %Y')`"
csl: "https://raw.githubusercontent.com/citation-style-language/styles/master/apa-cv.csl"
headcolor: 207373
docname: Hoja de Vida Resumida
---

```{r setup, include=FALSE}
knitr::opts_chunk$set(echo = FALSE,
                      warning = FALSE,
                      message = FALSE)

pkgs <- c('vitae' ,'here' ,'tinytex' ,'tibble' ,'glue' ,'rmarkdown' ,'dplyr', 'readr' ,'yaml')
xfun::pkg_attach2(pkgs)

packages <- c('vitae'     # The CV's LaTeX Template
             ,'tibble'    # Data sctructure for tribbles
             ,'magrittr'  # The Pipe |>
             ,'here'      # Relative Filepaths
             ,'readr'     # Data Loading
             ,'tidyverse' # Needed for bind_rows and whatever
             ,'scholar'   # Updating publications from google scholar
             ,'kableExtra'# Adding technicalskills table
            )

# Install packages not yet installed
installed_packages <- packages %in% rownames(installed.packages())
if (any(installed_packages == FALSE)) {
  install.packages(packages[!installed_packages])
}

# Packages loading
lapply(packages, library, character.only = TRUE) |>
  invisible()
```

# Acerca de mí

\begin{minipage}[c]{0.85\linewidth}
Soy Profesor Asociado e investigador de \href{https://jdleongomez.info/es/team/}{\textit{\textbf{EvoCo}: Laboratorio de Evolución y Comportamiento Humano}}, y lider del grupo de investigación \href{https://investigaciones.unbosque.edu.co/codec}{\textit{\textbf{CODEC}: Ciencias Cognitivas y del Comportamiento}} (clasificado como \href{https://scienti.minciencias.gov.co/gruplac/jsp/visualiza/visualizagr.jsp?nro=00000000001446}{\textbf{A1}}), \href{https://www.uelbosque.edu.co/psicologia}{Facultad de Psicología}, \href{https://www.uelbosque.edu.co/}{Universidad El Bosque} en Bogotá, Colombia. También soy fundador y miembro del Consejo Directivo de \textbf{\textit{Latin American Association for Human Behavioral and Evolutionary Sciences}} (\textbf{\textit{LAAHBES}}). Mis intereses de investigación se centran principalmente en la comunicación vocal humana, la elección de pareja y la musicalidad, así como en la bioacústica, la psicoacústica y los efectos hormonales en el comportamiento humano. He publicado algunos de los primeros  artículos que demuestran cambios intraindividuo en el tono de voz en respuesta al estatus social del oyente, así como efectos significativos de la modulación de la voz en los oyentes en contextos de cortejo. Apasionado por los métodos cuantitativos y la programación en \textbf{R}, abogo por la reproducibilidad y la ciencia abierta. En línea con estos valores, me desempeño como \href{https://rr.peercommunityin.org/about/recommenders}{recomendador} (editor asociado) para \href{https://rr.peercommunityin.org/}{Peer Community In Registered Reports}.
\end{minipage} \begin{minipage}[c]{0.15\linewidth}
\begin{flushright} 
\hfill \href{https://jdleongomez.info/es/team/}{\includegraphics[width=2.3cm, height=2.3cm]{Logo_EvoCo.png}} \newline \href{https://investigaciones.unbosque.edu.co/codec}{\includegraphics[width=2.3cm, height=2.3cm]{Logo_CODEC.png}}
\end{flushright}
\end{minipage}

# Habilidades

\begin{cvskills}
  \cvskill
    {Programación}
    {\href{https://www.r-project.org/}{\textbf{R}} (avanzado: todo el procesamiento de datos, análisis, diagramas y tablas —e incluso esta HV— hechos en R)}

  \cvskill
    {Informes reproducibles}
    {Markdown/\href{https://rmarkdown.rstudio.com/}{R Markdown}/\href{https://quarto.org/}{Quarto} (incluyendo código  \href{https://www.latex-project.org/}{{\fontfamily{cmr}\selectfont\LaTeX}} y \href{https://html.spec.whatwg.org/}{HTML}\faHtml5). Control de versiones: \href{https://git-scm.com/}{Git} \faGit* y \href{https://github.com/JDLeongomez}{GitHub} \faGithub}

  \cvskill
    {Investigación Cuantitativa}
    {Modelado estadístico, modelos de efectos mixtos, inferencia multimodelo, \textit{machine learning}}

  \cvskill
    {Software}
    {\href{https://posit.co/products/open-source/rstudio/}{RStudio}, \href{https://code.visualstudio.com/}{Visual Studio Code}, \href{https://www.fon.hum.uva.nl/praat/}{Praat}, \href{https://www.audacityteam.org/}{Audacity}, \href{https://inkscape.org/}{InkScape}, \href{https://www.zotero.org/}{Zotero}}

  \cvskill
    {Idiomas}
    {Inglés/Español}
\end{cvskills}

# Educación

```{r education}
readxl::read_excel("../data/education_esp_S.xlsx") |>
  tidyr::fill(-why) |>
  vitae::detailed_entries(what, when, with, where, why,
                          .protect = FALSE)
```

# Experiencia laboral y docente

Para una lista completa y descripción detallada, por favor consulta mi [sitio web](https://jdleongomez.info/es/profile/#experience) o mi [Hoja de Vida Académica](https://jdleongomez.info/es/files/jdl_cv_es.pdf).

```{r working-experience}
readxl::read_excel("../data/working-experience_esp_S.xlsx") |>
  tidyr::fill(-why) |>
  vitae::detailed_entries(what, when, with, where, why,
                          .protect = FALSE)
```

# Logros

Para información sobre **subvenciones**, **becas** y **premios**, por favor visita mi [sitio web](https://jdleongomez.info/es/profile/#accomplishments) o mi [Hoja de Vida Académica](https://jdleongomez.info/es/files/jdl_cv_es.pdf).

# Publicaciones Seleccionadas

```{r scholar, echo = FALSE}
profile <- get_profile("8Q0jKHsAAAAJ")
pubs <- get_publications("8Q0jKHsAAAAJ")

h_index <- profile$h_index
g_index <- max(which(as.numeric(row.names(pubs))^2 < cumsum(pubs$cites)))
i10_index <- profile$i10_index
pubs_num <- dim(pubs)[1]
citSum <- profile$total_cites
```

\begin{tcolorbox}[enhanced,
        on line, 
        boxsep=4pt, left=0pt,right=0pt,top=0pt,bottom=0pt,
        colframe=white,colback=teal,
        hyperurl={https://scholar.google.com/citations?user=8Q0jKHsAAAAJ}]
  
\color{white}
\begin{minipage}[c]{0.195\linewidth}
  \begin{center} \begin{huge} `r h_index` \end{huge}
  \begin{small} Índice \textit{h} \end{small} \end{center} 
\end{minipage} \begin{minipage}[c]{0.195\linewidth}
  \begin{center} \begin{huge} `r g_index` \end{huge}
  \begin{small} Índice \textit{g} \end{small} \end{center}
\end{minipage} \begin{minipage}[c]{0.195\linewidth}
  \begin{center} \begin{huge} `r i10_index` \end{huge}
  \begin{small} Índice i10 \end{small} \end{center}
\end{minipage} \begin{minipage}[c]{0.195\linewidth}
  \begin{center} \begin{huge} `r pubs_num` \end{huge}
  \begin{small} Publicaciones \end{small} \end{center}
\end{minipage} \begin{minipage}[c]{0.195\linewidth}  
  \begin{center} \begin{huge} `r citSum` \end{huge} 
  \begin{small} Citas \end{small} \end{center}
\end{minipage}
\end{tcolorbox}

Para una lista completa, por favor visita la sección de publicaciones en mi [sitio web](https://jdleongomez.info/es/publication/) o mi [Hoja de Vida Académica](https://jdleongomez.info/es/files/jdl_cv_es.pdf).

\begingroup
\footnotesize
\setlength{\parindent}{-0.5in}
\setlength{\leftskip}{0.5in}

`r knitr::knit_child("../bib/featured.txt")`

\endgroup

\begin{footnotesize}
\textbf{Nota:} Autor de correspondencia en todas las publicaciones listadas en esta sección.
\end{footnotesize}

# Investigación Abierta (canal de YouTube)

\begin{minipage}[c]{0.15\linewidth}
\href{https://www.youtube.com/@InvestigacionAbierta}{\includegraphics[width=2cm, height=2cm]{Logo_IA.png}}
\end{minipage} \begin{minipage}[c]{0.85\linewidth}
\textcolor{red}{\faYoutube} \href{https://www.youtube.com/@InvestigacionAbierta}{Investigación Abierta} es un canal de YouTube donde publico videos y tutoriales acerca de métodos y buenas prácticas de investigación, estadística y ciencia abierta, así como algunos programas útiles de código abierto.
\end{minipage}

# Shiny Apps

\begin{minipage}[c]{0.10\linewidth}
\href{https://jdleongomez.info/es/#shiny}{\includegraphics[width=1.5cm, height=1.74cm]{shiny_hex.png}}
\end{minipage} \begin{minipage}[c]{0.90\linewidth}
He creado algunas, pequeñas aplicaciones públicas con \href{https://shiny.posit.co/}{Shiny} en R, sobre todo por diversión o para ilustrar conceptos estadísticos. Para una lista, por favor visita mi \href{https://jdleongomez.info/es/#shiny}{sitio web}.
\end{minipage} 

# Supervisión de Posgrado

Para una lista completa, incluyendo la supervisión de pregrado, por favor visita mi [sitio web](https://jdleongomez.info/es/team/) o mi [Hoja de Vida Académica](https://jdleongomez.info/es/files/jdl_cv_es.pdf).

```{r supervision}
readxl::read_excel("../data/supervision_esp_S.xlsx") |>
  tidyr::fill(-why) |>
  vitae::detailed_entries(what, when, with, where, why,
                          .protect = FALSE)
```

# Roles Editoriales

Soy [recomendador](https://rr.peercommunityin.org/about/recommenders) (equivalente a editor asociado) de [Peer Community In Registered Reports](https://rr.peercommunityin.org/) y recientemente fui editor invitado de un número temático en dos partes de [Philosophical Transactions B](https://royalsocietypublishing.org/journal/rstb) ([Parte 1](https://royalsocietypublishing.org/toc/rstb/2021/376/1840), [Parte 2](https://royalsocietypublishing.org/toc/rstb/2022/377/1841)). Regularmente soy par de distintas revistas, incluyendo [Proceedings of the Royal Society B: Biological Sciences](https://royalsocietypublishing.org/journal/rspb), [Royal Society Open Science](https://royalsocietypublishing.org/journal/rsos), [PLOS ONE](https://journals.plos.org/plosone/), [Evolution and Human Behavior](https://www.sciencedirect.com/journal/evolution-and-human-behavior), [Scientific Reports](https://www.nature.com/srep/), [Basic and Applied Social Psychology](https://www.tandfonline.com/toc/hbas20/current), [Cortex](https://www.journals.elsevier.com/cortex), [Perception](https://journals.sagepub.com/home/pec),
[Evolutionary Psychology](https://journals.sagepub.com/home/evp), y [Frontiers in Psychology](https://www.frontiersin.org/journals/psychology) donde fui [Review Editor](https://loop.frontiersin.org/people/438954/overview) ([\textit{Evolutionary Psychology section}](https://www.frontiersin.org/journals/psychology/sections/evolutionary-psychology)) entre 2018 y 2024.  Mi registro verificado se puede ver en mi perfil de [Web of Science](https://www.webofscience.com/wos/author/record/387716).