---
graphics: yes
name: Juan David
surname: Leongómez
position: "Profesor Asociado"
address: "Facultad de Psicología, Universidad El Bosque"
phone: (+57) 601-6489000 Ext. 1901
email: "jleongomez@unbosque.edu.co"
www: jdleongomez.info/es
orcid: 0000-0002-0092-6298
profilepic: "../images/JDL.jpg"
aboutme: |
  Soy un investigador interesado principalmente en el comportamiento humano, así como en los métodos cuantitativos y la ciencia reproducible.
date: "`r if (.Platform$OS.type == 'windows') { Sys.setlocale('LC_TIME','Spanish_Spain') } else { Sys.setlocale('LC_TIME','es_CO.UTF-8') }; format(Sys.Date(), '%d de %B de %Y')`"
csl: "https://raw.githubusercontent.com/citation-style-language/styles/master/apa-cv.csl"
headcolor: 207373
docname: Hoja de Vida Académica
header-includes:
  - |
    \newtcolorbox{importantnote}{
      colback=gray!10,
      colframe=teal,
      boxrule=0.4pt,
      arc=2mm,
      left=3pt,
      right=3pt,
      top=3pt,
      bottom=3pt,
      enhanced,
      width=\linewidth,
    }
---

```{r setup, include=FALSE}
knitr::opts_chunk$set(echo = FALSE,
                      warning = FALSE,
                      message = FALSE)

pkgs <- c('vitae' ,'here' ,'tinytex' ,'tibble' ,'glue' ,'rmarkdown' ,'dplyr', 'readr' ,'yaml')
xfun::pkg_attach2(pkgs)

packages <- c('vitae'     # The CV's LaTeX Template
             ,'tibble'    # Data sctructure for tribbles
             ,'magrittr'  # The Pipe |>
             ,'here'      # Relative Filepaths
             ,'readr'     # Data Loading
             ,'tidyverse' # Needed for bind_rows and whatever
             ,'scholar'   # Updating publications from google scholar
             ,'kableExtra'# Adding technicalskills table
            )

# Install packages not yet installed
installed_packages <- packages %in% rownames(installed.packages())
if (any(installed_packages == FALSE)) {
  install.packages(packages[!installed_packages])
}

# Packages loading
lapply(packages, library, character.only = TRUE) |>
  invisible()
```

# Acerca de mí

\begin{minipage}[c]{0.85\linewidth}
Soy Profesor Asociado e investigador en \href{https://jdleongomez.info/es/team/}{\textit{\textbf{EvoCo}: Laboratorio de Evolución y Comportamiento Humano}}, y líder del grupo de investigación \href{https://investigaciones.unbosque.edu.co/codec}{\textit{\textbf{CODEC}: Ciencias Cognitivas y del Comportamiento}} (clasificado como \href{https://scienti.minciencias.gov.co/gruplac/jsp/visualiza/visualizagr.jsp?nro=00000000001446}{\textbf{A1}}), \href{https://www.uelbosque.edu.co/psicologia}{Facultad de Psicología}, \href{https://www.uelbosque.edu.co/}{Universidad El Bosque} en Bogotá, Colombia. También soy fundador y miembro del Consejo Directivo de \textbf{\textit{Latin American Association for Human Behavioral and Evolutionary Sciences}} (\textbf{\textit{LAAHBES}}). \par \vspace{0.4em}
\textbf{Investigación:} Mi investigación se centra en la comunicación vocal humana, la elección de pareja, la musicalidad y los efectos hormonales en el comportamiento. He publicado estudios pioneros sobre modulación vocal en contextos sociales y de cortejo.
\par \vspace{0.4em}
\textbf{Ciencia abierta:}  Me interesan los métodos cuantitativos y la programación, especialmente en \textbf{R}, como herramientas para promover la ciencia abierta y la reproducibilidad. En línea con esta preocupación, soy \href{https://rr.peercommunityin.org/about/recommenders}{recomendador} (editor asociado) en \href{https://rr.peercommunityin.org/}{Peer Community In Registered Reports}.

\end{minipage} \begin{minipage}[c]{0.15\linewidth}
\begin{flushright} 
\hfill \href{https://jdleongomez.info/es/team/}{\includegraphics[width=2.3cm, height=2.3cm]{Logo_EvoCo.png}} \newline\newline \href{https://investigaciones.unbosque.edu.co/codec}{\includegraphics[width=2.3cm, height=2.3cm]{Logo_CODEC.png}}
\end{flushright}
\end{minipage}

# Habilidades

\begin{cvskills}
  \cvskill
    {Programación}
    {\href{https://www.r-project.org/}{\textbf{R}} (avanzado: todo el procesamiento de datos, análisis, diagramas y tablas —e incluso esta HV— hechos en R)}

  \cvskill
    {Informes reproducibles}
    {Markdown/\href{https://rmarkdown.rstudio.com/}{R Markdown}/\href{https://quarto.org/}{Quarto} (incluyendo código  \href{https://www.latex-project.org/}{{\fontfamily{cmr}\selectfont\LaTeX}} y \href{https://html.spec.whatwg.org/}{HTML}\faHtml5). Control de versiones: \href{https://git-scm.com/}{Git} \faGit* y \href{https://github.com/JDLeongomez}{GitHub} \faGithub}

  \cvskill
    {Investigación Cuantitativa}
    {Modelado estadístico, modelos de efectos mixtos, inferencia multimodelo, \textit{machine learning}}

  \cvskill
    {Software}
    {\href{https://posit.co/products/open-source/rstudio/}{RStudio}, \href{https://code.visualstudio.com/}{Visual Studio Code}, \href{https://www.fon.hum.uva.nl/praat/}{Praat}, \href{https://www.audacityteam.org/}{Audacity}, \href{https://inkscape.org/}{InkScape}, \href{https://www.zotero.org/}{Zotero}}

  \cvskill
    {Idiomas}
    {Inglés/Español}
\end{cvskills}

# Investigación

\begin{cvskills}
  \cvskill
    {Areas de Investigacion}
    {\textbf{Voz humana • Modulación vocal • Elección de pareja • Comportamiento humano}}

  \cvskill
    {Principales Métodos de Investigación}
    {Diseños experimentales • Análisis acústico • Morfometría • Calificación de estímulos}
\end{cvskills}

# Educación

```{r education}
readxl::read_excel("../data/education_es.xlsx") |>
  tidyr::fill(-why) |>
  vitae::detailed_entries(what, when, with, where, why,
                          .protect = FALSE)
```

# Educación complementaria relevante

```{r edu_comp}
readxl::read_excel("../data/edu_comp_es.xlsx") |>
  tidyr::fill(-why) |>
  vitae::detailed_entries(what, when, with, where, why,
                          .protect = FALSE)
```

# Experiencia Laboral

```{r working-experience}
readxl::read_excel("../data/working-experience_es.xlsx") |>
  tidyr::fill(-why) |>
  vitae::detailed_entries(what, when, with, where, why,
                          .protect = FALSE)
```

# Experiencia Docente

```{r teaching-experience}
readxl::read_excel("../data/teaching-experience_es.xlsx") |>
  tidyr::fill(-why) |>
  vitae::detailed_entries(what, when, with, where, why,
                          .protect = FALSE)
```

# Becas, Premios y Honores

```{r award}
readxl::read_excel("../data/award_es.xlsx") |>
  tidyr::fill(-why) |>
  vitae::detailed_entries(what, when, with, where, why,
                          .protect = FALSE)
```

# Subvenciones

```{r grant}
readxl::read_excel("../data/grant_es.xlsx") |>
  tidyr::fill(-why) |>
  vitae::detailed_entries(what, when, with, where, why,
                          .protect = FALSE)
```

# Publicaciones

```{r scholar, echo = FALSE}
profile <- get_profile("8Q0jKHsAAAAJ")
pubs <- get_publications("8Q0jKHsAAAAJ")

h_index <- profile$h_index
g_index <- max(which(as.numeric(row.names(pubs))^2 < cumsum(pubs$cites)))
i10_index <- profile$i10_index
pubs_num <- dim(pubs)[1]
citSum <- profile$total_cites
meancit <- round(mean(pubs$cites), 2)
mediancit <- median(pubs$cites)
```

\begin{tcolorbox}[enhanced,
        on line, 
        boxsep=4pt, left=0pt,right=0pt,top=0pt,bottom=0pt,
        colframe=white,colback=teal,
        hyperurl={https://scholar.google.com/citations?user=8Q0jKHsAAAAJ}]
  
\color{white}
  \begin{minipage}[c]{0.245\linewidth}
    \begin{center} 
      \begin{huge} `r h_index` \end{huge}
     \begin{small} Índice \textit{h} \end{small} 
    \end{center} 
  \end{minipage} 
  \begin{minipage}[c]{0.245\linewidth}
    \begin{center} 
      \begin{huge} `r g_index` \end{huge}
      \begin{small} Índice \textit{g} \end{small} 
    \end{center}
  \end{minipage} 
  \begin{minipage}[c]{0.245\linewidth}
    \begin{center} 
      \begin{huge} `r i10_index` \end{huge}
      \begin{small} Índice i10 \end{small} 
    \end{center}
  \end{minipage} 
  \begin{minipage}[c]{0.245\linewidth}
    \begin{center}  
      \begin{huge} `r pubs_num` \end{huge}
      \begin{small} Publicaciones \end{small} 
    \end{center}
  \end{minipage} 
  
  \begin{center} \noindent\line(1,0){150} Citas \noindent\line(1,0){150} \end{center}
  
  \begin{minipage}[c]{0.325\linewidth}  
    \begin{center} 
      \begin{small} Total \end{small} 
      \begin{LARGE} `r citSum` \end{LARGE} 
    \end{center}
  \end{minipage} 
  \begin{minipage}[c]{0.325\linewidth}
    \begin{center} 
      \begin{small} Media \end{small} 
      \begin{LARGE} `r meancit` \end{LARGE}
    \end{center}
  \end{minipage} 
  \begin{minipage}[c]{0.325\linewidth}
    \begin{center}  
      \begin{small} Mediana \end{small} 
      \begin{LARGE} `r mediancit` \end{LARGE}
   \end{center}
  \end{minipage} 
\end{tcolorbox}

\begin{importantnote}
  \textcolor{teal}{\faStar} \textbf{Autoría clave:} autor único, autor principal (primero o último), y/o autor de correspondencia.
\end{importantnote}

## \textbf{Editoriales y Recomendaciones}

\begingroup
\footnotesize
\setlength{\parindent}{-0.5in}
\setlength{\leftskip}{0.5in}

`r knitr::knit_child("../bib/recommendation.txt")`

\endgroup

\begin{minipage}[c]{0.10\linewidth}
\href{https://rr.peercommunityin.org/about/recommenders}{\includegraphics[width=1.5cm]{pci_rr.png}}
\end{minipage} \begin{minipage}[c]{0.90\linewidth}
\footnotesize{\textbf{Nota:} Para más información sobre mi rol como \href{https://rr.peercommunityin.org/about/recommenders}{recomendador} (equivalente a Editor Asociado) para \textit{Peer Community In Registered Reports}, mira la sección dedicada a mis \hyperref[editor]{Roles Editoriales} más abajo.}
\end{minipage} 

## \textbf{Artículos y Trabajos Publicados}

\begingroup
\footnotesize
\setlength{\parindent}{-0.5in}
\setlength{\leftskip}{0.5in}

`r knitr::knit_child("../bib/journal.txt")`

\endgroup

## \textbf{\textit{Preprints} y Artículos en Revisión}

\begingroup
\footnotesize
\setlength{\parindent}{-0.5in}
\setlength{\leftskip}{0.5in}

`r knitr::knit_child("../bib/working_paper_es.txt")`

\endgroup

# Recursos educativos y comunicación científica

## \textbf{Investigación Abierta (canal de YouTube)}

\begin{minipage}[c]{0.15\linewidth}
\href{https://www.youtube.com/@InvestigacionAbierta}{\includegraphics[width=2.3cm, height=2.3cm]{Logo_IA.png}}
\end{minipage} \begin{minipage}[c]{0.85\linewidth}
\textcolor{red}{\faYoutube} \href{https://www.youtube.com/@InvestigacionAbierta}{Investigación Abierta} es un canal de YouTube donde publico videos y tutoriales acerca de métodos y buenas prácticas de investigación, estadística y ciencia abierta, así como algunos programas útiles de código abierto.
\end{minipage}

\begingroup
\footnotesize
\setlength{\parindent}{-0.5in}
\setlength{\leftskip}{0.5in}

`r knitr::knit_child("../bib/IA_es.txt")`

\endgroup

## \textbf{Guías Prácticas en Línea}

\begingroup
\footnotesize
\setlength{\parindent}{-0.5in}
\setlength{\leftskip}{0.5in}

`r knitr::knit_child("../bib/guides_es.txt")`

\endgroup

## \textbf{Artículos para el Público General}

\begingroup
\footnotesize
\setlength{\parindent}{-0.5in}
\setlength{\leftskip}{0.5in}

`r knitr::knit_child("../bib/divulgation_es.txt")`

\endgroup

## \textbf{Aplicaciones Shiny con Fines Educativos}

\begin{minipage}[c]{0.10\linewidth}
\href{https://jdleongomez.info/es/#shiny}{\includegraphics[width=1.5cm, height=1.74cm]{shiny_hex.png}}
\end{minipage} \begin{minipage}[c]{0.90\linewidth}
He desarrollado aplicaciones interactivas en R utilizando \href{https://shiny.posit.co/}{Shiny} sobre todo con el fin de enseñar e ilustrar conceptos estadísticos. En esta sección hay algunos ejemplos.
\end{minipage} 

\begingroup
\footnotesize
\setlength{\parindent}{-0.5in}
\setlength{\leftskip}{0.5in}

`r knitr::knit_child("../bib/Shiny_es.txt")`

\endgroup

# Presentaciones en Conferencias, Pósters y Talleres

\begingroup
\footnotesize
\setlength{\parindent}{-0.5in}
\setlength{\leftskip}{0.5in}

`r knitr::knit_child("../bib/poster_es.txt")`

\endgroup

# Eventos Científicos

```{r event}
readxl::read_excel("../data/event_es.xlsx") |>
  tidyr::fill(-why) |>
  vitae::detailed_entries(what, when, with, where, why,
                          .protect = FALSE)
```

# Roles Editoriales {#editor}

\begin{small}
\textbf{Nota:} Mi registro verificado como par académico y editor internacional está disponible en mi perfil de \href{https://www.webofscience.com/wos/author/record/387716}{Web of Science}.
\end{small}

```{r service}
readxl::read_excel("../data/service_es.xlsx") |>
  tidyr::fill(-why) |>
  vitae::detailed_entries(what, when, with, where, why,
                          .protect = FALSE)
```

# Supervisión de Investigación

## \textbf{Posgrado}

La Facultad de Psicología de la Universidad El Bosque no ofrece títulos de investigación, y todos los cursos de nivel de maestrías son profesionales. Debido a esto, las oportunidades de supervisar a estudiantes de posgrado son limitadas, y la mayor parte de mi supervisión de posgrado ha sido externa.

```{r supervision-pos}
readxl::read_excel("../data/supervision_pos_es.xlsx") |>
  tidyr::fill(-why) |>
  vitae::detailed_entries(what, when, with, where, why,
                          .protect = FALSE)
```

## \textbf{Pregrado}

Los estudiantes universitarios supervisados que figuran a continuación proceden de distintas universidades y programas académicos. Esta lista sólo incluye a los estudiantes de quienes fui supervisor principal u obtuvieron mención a trabajo de grado meritorio. Adicionalmente, actualmente estoy supervisando seis estudiantes como supervisor principal, y he supervisado a más de 25 estudiantes como co-supervisor.

```{r supervision-pre}
readxl::read_excel("../data/supervision_pre_es.xlsx") |>
  tidyr::fill(-why) |>
  vitae::detailed_entries(what, when, with, where, why,
                          .protect = FALSE)
```

# Membresías

```{r member}
readxl::read_excel("../data/member_es.xlsx") |>
  tidyr::fill(-why) |>
  vitae::detailed_entries(what, when, with, where, why,
                          .protect = FALSE)
```